【裁判字號】    97,易,289
【裁判日期】    971208
【裁判案由】    傷害等
【裁判全文】
臺灣高雄地方法院刑事判決               97年度易字第289號
公  訴  人  臺灣高雄地方法院檢察署檢察官
被      告  丙○○
選任辯護人  吳永茂律師
            羅玲郁律師
被      告  丁○○
選任辯護人  林石猛律師
            廖孟意律師
上列被告因傷害等案件，經檢察官提起公訴（96年度偵字第1960
3 號），本院判決如下：
    主  文
丙○○、丁○○均犯傷害罪，各處拘役伍拾捌日，如易科罰金，
以新臺幣壹仟元折算壹日；各減為拘役貳拾玖日，如易科罰金，
以新臺幣壹仟元折算壹日。
丙○○、丁○○其他被訴恐嚇危害安全罪部分，均無罪。
    事  實
一、丁○○前因認丙○○與其配偶乙○○通姦，於95年7 月間向
    臺灣高雄地方法院檢察署對丙○○提出通姦告訴（因丁○○
    撤回告訴，經臺灣地方法院檢察署檢察官以95年度偵字第21
    938 、第30185 號為不起訴處分確定）。乙○○於96年4 月
    11 日0時許，接獲丙○○電話外出後，丁○○因而懷恨在心
    ，遂於同日凌晨6 時許（起訴書誤載為凌晨2 時許），持球
    棒至高雄市○○區○○路12號5 樓丙○○住處樓下等候，丁○○見丙○○駕駛車牌號碼9780-XA 號自小客車（下稱自小
    客車）返家時，即持球棒上前欲敲打該自小客車，因丙○○
    即時閃躲未果，丙○○並隨即下車，基於傷害之犯意，徒手
    推丁○○之胸部，致丁○○之頭部撞至高雄市○○區○○路
    75號與77號間騎樓之柱子，丁○○見狀亦基於傷害之犯意，
    持球棒毆打丙○○頭部，嗣雙方抓住球棒互相扭打，因而跌
    到在地，致使丙○○受有頭部外傷併頭皮撕裂傷、右膝及左
    肘擦傷等傷害，丁○○則受有頭部外傷、右肘、雙膝及左大
    腿擦傷等傷害。
二、案經丙○○及丁○○訴由高雄市政府警察局左營分局報請臺
    灣高雄地方法院檢察署檢察官偵查起訴。
    理  由
壹、證據能力部分
一、按被告以外之人於審判外之陳述不得作為證據，刑事訴訟法
    第159 條第1 項定有明文。查本件被告丁○○、丙○○以證
    人、被害人身分在警詢時所為之陳述，為被告以外之人於審
    判外之陳述，屬於傳聞證據，且辯護人於本院準備程序中對
    於被告丁○○、丙○○警詢筆錄之證據能力，有所爭執，是
    依上開規定，無證據能力。
二、按證人、鑑定人依法應具結而未具結者，其證言或鑑定意見
    ，不得作為證據，刑事訴訟法第158 條之3 亦有明文。本件
    被告丁○○、丙○○於檢察官偵查中均未依法具結，則其等
    以證人、被害人地位在檢察官偵查中所為之證言，自均不具
    有證據能力。
三、被告以外之人於審判外之陳述，雖不符前4 條之規定，而經
    當事人於審判程序同意作為證據，法院審酌該言詞陳述或書
    面陳述作成時之情況，認為適當者，亦得作為證據，刑事訴
    訟法第159 條之5 第1 項定有明文。本件被告2 人、辯護人
    除就被告丁○○、丙○○之警詢及偵查中陳述外，與檢察官
    對本院判決所引審判外陳述之證據能力，於本院準備程序時
    ，同意作為本案證據使用，茲審酌該等言詞陳述作成時之情
    況，並無非法取供或不宜作為證據之情事，爰依上開規定作
    為本案證據使用。
貳、認定犯罪事實所憑之證據及理由
    訊據被告丙○○、丁○○固坦承於上揭時、地產生爭執之情
    ，然均矢口否認有何傷害犯行，被告丙○○辯稱：我駕駛自
    小客車返家時，剛停車正下車，轉頭看後方時，被告丁○○
    從我的左後方以球棒毆打我的頭部，嗣轉身握住球棒，因雙
    方使力很重，無法站穩，以致雙方均跌倒，我未做任何攻擊
    動作，且我僅係防衛被告丁○○以球棒毆打我而已云云；被
    告丁○○則辯稱：因為被告丙○○駕駛自小客車返家時，見
    我站在他家門口前，停車後直接衝到騎樓來推我，始以球棒
    毆打被告丙○○，嗣因雙方抓住打球棒互相扭打，因而跌到
    在地，我係出於防衛之意思云云。經查：
(一)、查被告丁○○因證人乙○○於96年4 月11日0 時許，接獲被
    告丙○○電話外出後，遂於同日凌晨6 時許，持球棒至高雄
    市○○區○○路12號被告丙○○住處等候，於被告丙○○駕
    車返回住處時，與被告丙○○發生爭執之事實，業據被告丁○○及丙○○於本院審理時均坦承不諱；被告丙○○、丁○○分別於96年4 月11日早上6 時37分、6 時44分，前往至高
    雄醫學大學附設中和紀念醫院急診，被告丙○○於診療時向
    醫護人員表示：「被人用棒球棒打傷前額、右膝」之語，經
    診斷後被告丙○○確受有頭部外傷併頭皮撕裂傷、右膝及左
    肘擦傷；被告丁○○並於診療時向醫護人員表示：「被打要
    驗傷，現頭暈，想吐」之語，經診斷後被告丁○○確受有頭
    部外傷及右肘、雙膝、左大腿擦傷之傷害，此有該醫院出具
    於97年3 月27日高醫附行字第0970000995號函所附之被告丙○○、丁○○就診時之病歷資料及診斷證明書2 份附卷可參
    ，足證被告2 人發生爭吵後，被告2 人確曾受有上揭傷勢之
    事實；又被告丁○○因認丙○○與其配偶乙○○通姦，於95
    年7 間向臺灣高雄地方法院檢察署對丙○○提出通姦告訴，
    因被告丁○○撤回告訴，經臺灣高雄地方法院檢察署檢察官
    以95年度偵字第21938 號、第30185 號為不起訴處分確定，
    業經本院調取臺灣高雄地方法院檢察署檢察官以95年度偵字
    第21938 號、第30185 號卷宗核閱屬實，上開事實，均堪以
    認定。
(二)、被告丁○○傷害部分
１、被告丁○○於上開時、地，持球棒毆打被告丙○○之頭部，
    嗣雙方抓住球棒互相扭打，因而跌到在地，致使被告丙○○
    受有頭部外傷併頭皮撕裂傷、右膝及左肘擦傷等傷害之事實
    ，業經被告丁○○自承無訛，核與被告丙○○於本院審理時
    證述之情節相符，復有高雄醫學大學附設中和紀念醫院之診
    斷證明書及於97年3 月27日高醫附行字第0970000995號函所
    附之被告丙○○就診時之病歷資料影本附卷可參。
２、被告丁○○另辯以：被告丙○○駕駛自小客車停車後，直接
    衝到騎樓來推我，所以我才拿球棒還手，我是正當防衛云云
    。然按正當防衛必須對於現在不法之侵害始得為之，侵害業
    已過去，即無正當防衛可言。至彼此互毆，又必以一方初無
    傷人之行為，因排除對方不法之侵害而加以還擊，始得以正
    當防衛論。故侵害已過去後之報復行為，與無從分別何方為
    不法侵害之互毆行為，均不得主張防衛權（最高法院30年上
    字第1040號判例意旨參照）。而衡之一般社會經驗法則，互
    毆係屬多數動作構成單純一罪而互為攻擊之傷害行為，縱令
    一方先行出手，而還擊之一方在客觀上茍非單純對於現在不
    法之侵害為必要排除之反擊行為，因其本即有傷害之犯意存
    在，則對其互為攻擊之還手反擊行為，自無主張正當防衛權
    之餘地（最高法院84年度台非字第208 號判決意旨參照）。
    查本件被告丁○○以上開行為傷害丙○○受有頭部外傷併頭
    皮撕裂傷、右膝及左肘擦傷等傷害，業如前述，顯見被告丁○○上開所為，當已非屬單純對於現在不法之侵害所為必要
    排除之反擊行為，而係另有傷害之犯意存在，揆諸前揭說明
    ，核其所為，當與正當防衛之要件不合，是被告辯稱：其係
    出於防衛之意思云云，顯係事後卸責之詞，委無足採。
(三)、被告丙○○傷害部分
    查被告丁○○如何受有頭部外傷及右肘、雙膝、左大腿擦傷
    等傷害之事實，業據被告丁○○於本院審理中證述：被告丙○○於96年4 月12日凌晨6 時許駕自用小客車返家時，停車
    後，徒手推我的胸部，致我的頭部撞至高雄市○○區○○路
    75號與77號間騎樓之柱子，嗣雙方握住球棒扭打，因而跌倒
    在地，以致我的頭部、右手肘、雙膝蓋及左大腿受傷等語（
    詳本院卷第175 頁、第193 頁），核與被告丁○○於96年4
    月11日早上6 時44分，前往高雄醫學大學附設中和紀念醫院
    急診，經診斷後受有頭部外傷及右肘、雙膝、左大腿擦傷之
    傷害相符。參以被告丙○○於本院自承；我於94年4 月11日
    上午6 時許駕駛自小客車返家時，被告丁○○持球棒上前欲
    敲打該自小客車，因我即時閃躲未果，隨即下車，然後雙方
    有扭打，以及握住球棒，並跌倒在地，以致我們雙方受有膝
    蓋、手肘傷害等語（詳本院卷第28頁、第202 頁至第20 3頁
    ），則被告丙○○於案發當時確與被告丁○○發生扭打，以
    致被告丁○○受有傷害之事實，已甚明確，是被告丙○○辯
    稱：其當時並未傷害丁○○云云，顯係事後卸責之詞，不足
    採信。被告丙○○雖另辯稱：係因為被告丁○○持球棒毆打
    我，我係出於防衛之意思，以致被告丁○○受有傷害云云。
    查本案被告丙○○於96年4 月12日凌晨6 時許返家時，被告
    丙○○停車後，徒手推被告丁○○，以致被告丁○○持球棒
    毆打被告丙○○之頭部，進而發生扭打，業如前述，其情形
    要與正當防衛之要件不合，是被告丙○○辯稱所為係出於正
    當防衛云云，委無足採。
(四)、綜上，本件事證明確，被告丁○○、丙○○前揭傷害犯行，
    均堪認定。
、論罪科刑
(一)、核被告丙○○、丁○○所為，均係犯刑法第277 條第1 項之
    傷害罪。爰審酌被告丙○○及丁○○因故發生爭執，竟不思
    以理性方式解決問題，率然互毆，造成對方受有傷害，所為
    實欠缺法治觀念，且迄今均未能達成和解，對彼此為合理之
    賠償，並於犯後均矢口否認犯行，態度非佳等一切情狀，分
    別量處被告2 人如主文所示之刑，並均諭知易科罰金之折算
    標準。又被告2 人犯罪時間在中華民國96年4 月24日以前，
    合於中華民國九十六年罪犯減刑條例第2 條第1 項第3 款之
    減刑條件，爰均依法減其宣告刑，並均諭知易科罰金之折算
    標準。至上開球棒為被告丁○○所有，且係供本件犯罪所用
    之物，業如前述，然上開球棒，業於案發後由被告丁○○丟
    棄乙情，此據被告丙○○供述明確（詳警卷第2 頁），是上
    開球棒顯已滅失，爰不為沒收諭知，併此敘明。
(二)、公訴意旨另以：被告丁○○因認丙○○與其配偶乙○○通姦
    ，竟基於恐嚇危害安全之犯意，於95年9 月2 日起，以其所
    有之0000000000號行動電話，傳送如附表一所示加害丙○○
    生命、身體及自由之簡訊至丙○○所有之0000000000號行動
    電話，恐嚇丙○○（時間及簡訊內容，均詳如附表一所示）
    ，致生危害於丙○○之安全，因認被告丁○○涉犯有刑法第
    305 條之恐嚇罪嫌。惟查，被告丁○○所涉此部分犯行，依
    公訴人於97年2 月16日補充理由書所載，起訴書附表編號3
    、5 、6 、7 、8 、9 、10、12部分，或屬被告丁○○本即
    可為之權利行為（即起訴書附表編號3 、9 部分），或衹在
    提醒被告丙○○通姦後果之嚴重性（即起訴書附表編號5 、
    6 、7 、8 、10、12）均未達致生危害於安全之程度，核與
    刑法第30 5條恐嚇罪之構成要件尚不該當（詳本院卷第64頁
    至第65頁），顯見公訴人對被告此部分犯行已具狀請求本院
    不予審理，足見公訴人業已具狀撤回被告此部分犯行起訴，
    即非本院所得審理之範圍，附此敘明。
肆、無罪部分
一、公訴意旨另以：
(一)、被告丁○○因認丙○○與其配偶乙○○通姦，竟基於恐嚇危
    害安全之犯意，於95年7 月16日起，以其所有之0000000000
    號行動電話，傳送如附表二所示加害丙○○生命、身體及自
    由之簡訊至丙○○所有之行動電話門號0000000000號（時間
    及簡訊內容，均詳如附表二所示），恐嚇丙○○，致生危害
    於丙○○之安全，因認被告丁○○涉犯有刑法第305 條之恐
    嚇罪嫌。
(二)、被告丙○○因被告丁○○於95年7 月間向臺灣高雄地方法院
    檢察署對其提出通姦告訴，心有不甘，竟基於恐嚇危害安全
    之犯意，於95年12月間，撥打丁○○經營址設高雄縣林園鄉
    ○○路183 號補習班000000000 號電話，透過員工黃怡綾轉
    達「請你們陳老師小心點，我會再打電話過去」等加害丁○○生命、身體及自由之話語，恐嚇丁○○，致生危害於丁○○之安全，因認被告丙○○涉犯有刑法第305 條之恐嚇罪嫌
    云云。
(三)、被告丙○○於96年4 月11日15時許，趁乙○○與丁○○通話
    時在旁，透過電話對丁○○恫稱「他媽的，準備找死」、「
    最好躲10年、8 年」等加害丁○○生命、身體及自由之話語
    ，恐嚇丁○○，致生危害於丁○○之安全，因認被告丙○○
    涉犯有刑法第305條之恐嚇罪嫌云云。
二、按犯罪事實應依證據認定之，無證據不得認定犯罪事實；又
    不能證明被告犯罪者，應諭知無罪之判決，刑事訴訟法第15
    4 條第2 項、第301 條第1 項分別定有明文。次按，認定犯
    罪事實所憑之證據，雖不以直接證據為限，間接證據亦包括
    在內，然而無論直接證據或間接證據，其為訴訟上之證明，
    須於通常一般之人均不致有所懷疑，而得確信其為真實之程
    度者，始得據為有罪之認定，倘其證明尚未達到此一程度，
    而有合理之懷疑存在，無從使事實審法院得有罪之確信時，
    即應為被告無罪之判決（最高法院76年台上字第4986號判例
    參照）。又告訴人之告訴，係以使被告受刑事訴追為目的，
    是其陳述是否與事實相符，仍應調查其他證據以資審認（最
    高法院52年台上字第1300號判例意旨參照）。又按刑事訴訟
    法第161 條已於91年2 月8 日修正公布，其第1 項規定：檢
    察官就被告犯罪事實，應負舉證責任，並指出證明之方法。
    因此，檢察官對於起訴之犯罪事實，應負提出證據及說服之
    實質舉證責任。倘其所提出之證據，不足為被告有罪之積極
    證明，或其指出證明之方法，無從說服法院以形成被告有罪
    之心證，基於無罪推定之原則，自應為被告無罪判決之諭知
    （最高法院92年台上字第128 號判例意旨參照）。按刑法第
    305 條之恐嚇罪，係結果犯，以致生危害於安全為要件，即
    必其恐嚇行為致受加害之通知者，心生恐怖，而有不安之感
    覺。苟行為人之恐嚇行為，並未致受加害之通知者，心生畏
    懼，致生危害於安全，尚難以恐嚇罪繩之。
三、公訴人認被告丁○○涉犯有刑法第305 條恐嚇罪嫌，無非係
    以被告丙○○之供述、簡訊影本；認被告丙○○分別涉犯刑
    法第305 條恐嚇罪嫌，則係以被告丁○○之供述、證人黃怡
    綾之證述、被告丁○○提出之恐嚇電話錄音帶及臺灣高雄地
    方法院檢察署檢察事務官勘驗報告等為其主要論據。訊據被
    告丙○○、丁○○均堅決否認有何恐嚇之犯行，被告丁○○
    辯稱：我雖於附表二所示之時間發簡訊予被告丙○○，主要
    係要被告丙○○不要破壞我的家庭，我無恐嚇被告丙○○之
    意思等語；被告丙○○則辯稱：我沒有於95年12月間，撥打
    丁○○經營址設高雄縣林園鄉○○路183 號補習班00000000
    0 號電話，透過員工黃怡綾轉達「請你們陳老師小心點，我
    會再打電話過去」；我於96年4 月11日15時許，在證人乙○○與丁○○通話時在旁，確實有講「他媽的，準備找死」、
    「最好躲10年、8 年」，因當時我受傷很氣憤，在與我父親
    通電話討論該事，始講該段話，並非針對被告丁○○等語。
    經查：
(一)、關於被告丁○○發簡訊恐嚇部分：
１、查被告丁○○分別於95年7 月16日凌晨0 時22分、同年8 月
    17日14時5 分、同年9 月2 日22時37分、96年2 月14日凌晨
    2 時35分，以其所有之0000000000號行動電話傳送附表二所
    示簡訊給被告丙○○之事實，業經被告丁○○坦承不諱，核
    與被告丙○○於本院供述之情節相符，復有被告丙○○提出
    之附表二所示之簡訊在卷可按。觀諸附表二所示之簡訊內容
    ：「再不讓我老師回家再激怒我你會有意想不到的結果」、
    「我要傾所有報復」、「你找到工作了嗎你如何傷害我我都
    會加倍奉還」、「等我離婚後你的惡夢將臨」等語。佐以被
    告丁○○於本院自承：因我與配偶乙○○一起經營補習班，
    被告丙○○於95年5 月間起，時常至補習班找乙○○外出，
    以致乙○○常至半夜2 、3 點回家或者不回家，無法聯絡，
    甚至被被告丁○○帶離家出走，且常羞辱我，並以配偶乙○○之電話以不堪的字眼傳簡訊給我，所以才發簡訊，且目的
    係希望被告丙○○不要找乙○○等語（詳本院卷第27頁、第
    161 頁），足認被告為傳簡訊給被告丙○○之時，主觀上確
    有將來欲加害告訴人之生命、身體、自由之意思，確有恐嚇
    之犯意，應可認定，則被告丁○○辯稱：我沒有要恐嚇被告
    丙○○之意思等語，尚難採信。
２、再者，倘被告丙○○確因上開簡訊而心生畏懼，其當立即尋
    求親友保護或報警處理。而本件被告丁○○於附表二所示之
    時間發簡訊予被告丙○○，被告丙○○並未立即報警，卻於
    96年4 月11日凌晨6 時許，因與被告丁○○發生互毆事件，
    提出傷害告訴後，於偵查中得知被告丁○○以被告丙○○曾
    於96年4 月11日15時許，趁其與證人乙○○通話時在旁，透
    過電話對其稱「他媽的，準備找死」、「最好躲10年、8 年
    」等為由提出恐嚇告訴之後，遲至96年9 月11日始具狀提起
    告訴，有追加告訴狀在卷可稽（詳偵卷第28頁），其提出告
    訴之時距離被告丁○○發簡訊之時，已長達7 月至1 年2 月
    有餘。是以，實難認被告被告丙○○因被告丁○○之上開恐
    嚇言語而心生畏懼，揆諸首揭說明，與刑法第305 條恐嚇罪
    之構成要件有間，而難遽以恐嚇罪責相繩。因此，公訴人所
    提出之證據，或其指出證明之方法，不足以證明被告丁○○
    確有恐嚇之犯行，揆諸前開法條規定及判例要旨規定，即不
    能證明犯罪，自應為被告丁○○無罪之諭知。
(二)、關於被告丙○○於95年間12月間恐嚇之事
    經查，公訴人固援引證人黃怡綾之證詞，而認被告丙○○涉
    有恐嚇之犯行，然觀證人黃怡綾於偵查中之證詞：我係因聽
    被告丁○○說其與被告丁○○有糾紛，而確定係被告丙○○
    所撥打等語（詳偵卷第15頁），顯見證人黃怡綾係因聽被告
    丁○○說其與被告丙○○前有糾紛，而臆測該通電話為被告
    丙○○所撥打，嗣經公訴人當庭命被告丙○○當庭朗讀及以
    台語發音證人黃怡綾之證詞，經由證人黃怡綾當庭辨識無法
    確認電話中聲音係被告丙○○（詳偵卷第15頁至第16頁），
    且被告丁○○並未提出錄音帶或其他證據加以佐證，尚難以
    被告丁○○之指訴，即逕認被告丙○○有撥打該通電話，無
    其他事證足以推認前揭撥打該通電話行為當然係被告丙○○
    所為，而檢察官復未能舉證證明被告丙○○有此部分之犯行
    ，是被告丙○○所涉前揭犯行，尚屬無從證明，依法自應為
    被告丙○○無罪之諭知。
(三)、關於被告丙○○於96年4月11日間恐嚇之事
１、查被告丙○○於96年4 月11日15時許，趁證人乙○○與被告
    丁○○通話時在旁，通話過程中談及「他媽的，準備找死」
    、「最好躲10年、8 年」言語之事實，業經被告丙○○自承
    在卷，核與被告丁○○、證人乙○○於本院證述情節相符，
    復有被告丁○○提出之電話錄音帶、臺灣高雄地方法院檢察
    署檢察事務官勘驗報告及本院勘驗譯文在卷可按。
２、查被告丙○○，於證人乙○○與被告丁○○通話過程中，談
    及「他媽的，準備找死」、「最好躲10年、8 年」言語，是
    否係對被告丁○○所言？經本院驗錄音帶之結果，於該段通
    話過程中，確僅有被告丙○○、丁○○及證人乙○○之聲音
    ，且觀諸勘驗譯文所載：「甲男（被告丁○○）：你叫他聽
    ‧‧‧你叫他聽阿，我問他要怎麼辦阿‧‧‧來，你要怎樣
    你講。乙男（被告丙○○）：（聲音太小聽不清楚）；甲男
    ：你講太小聲我都聽不到啦！喂‧‧‧他不敢講喔？乙男：
    （聲音太小聽不清楚）他媽的，準備找死。甲男：準備找死
    ？你這樣搞人家就不會找死喔。乙男：通姦罪多重，我就是
    跟林家蓉通姦啦！通姦罪多重，你找死阿你？甲男：通姦罪
    多重？這不是重不重的問題，為何跟你講你都講不聽；乙男
    ：你很有種阿。甲男：什麼叫做有種？我看是你比較有種吧
    ！要『訂孤隻』‧‧‧不要叫人要怎樣怎樣‧‧‧我有叫人
    怎樣怎樣嗎？喂！他為什麼又不講話了？‧‧‧妳看他這樣
    態度怎麼講阿？我每次要找他談他就是這種態度，怎麼談？
    講話阿‧‧‧。甲女（證人乙○○）：你不可以打人。甲男
    ：打架阿！怎麼叫我不可以打人家？兩個人打架阿！男生打
    架很正常阿。甲女：你去人的樓下。甲男：樓下他可以好好
    講阿，他何必衝下來就要跟我打。甲女：你不要去上課。甲
    男：不要去上課學生怎麼辦？甲女：你要這樣搞，我跟你講
    過很多遍，你就是要這樣。甲男：什麼怎樣搞？是你們在搞
    ，不是我在搞的！乙男：你最好躲10年、8 年。甲男：躲10
    年8 年？我1 年都不會躲，1 天都不會躲，你最好來啦!證
    人乙○○：我不曉得要怎麼辦。」等語（詳本院卷第114 頁
    至第115 頁），足見上開對話內容對答流暢、語氣連貫。徵
    諸證人乙○○於本院審理中證述：我於96年4 月11日下午3
    點左右，曾以行動電話撥打與被告丁○○通話，通話內容如
    勘驗筆錄所載，在通話過程中，因有被告丙○○之聲音，被
    告丁○○曾請我將手機拿給被告丙○○接聽，而且有一段係
    放擴音的，被告丙○○可以聽到我跟被告丁○○的對話內容
    ，勘驗筆錄所載「他媽的，準備找死」、「最好躲10年、8
    年」，係被告丙○○針對被告丁○○的話所做的回應，而且
    被告丙○○被打之後，怕會再發生第2 次，以致想說用該種
    方式嚇阻被告丁○○，因此，被告丙○○講最好躲10年、8
    年係針對被告丁○○等語（詳本院卷第163 頁至第16 8頁）
    ，足見被告丙○○於證人乙○○與被告丁○○通話過程中談
    及「他媽的，準備找死」、「最好躲10年、8 年」言語，係
    對被告丁○○無訛，是被告所辯其在電話中陳述上開言語係
    講給我父親聽，並非針對被告丁○○云云，不足採信。
３、次查，被告丙○○前揭言語之內容：「他媽的，準備找死」
    、「最好躲10年、8 年」等語，依一般社會通念，足認被告
    為上開言語之時，主觀上確有將來欲加害告訴人之生命、身
    體、自由之意思，其確有恐嚇之犯意，應堪認定。而觀諸勘
    驗譯文所載，被告丁○○就被告丙○○之回應答話，向被告
    丙○○聲稱：「準備找死？你這樣搞人家就不會找死喔」、
    「什麼叫做有種？我看是你比較有種吧，要『訂孤隻』‧‧
    ‧不要叫人要怎樣怎樣‧‧‧我有叫人怎樣怎樣嗎？」、「
    躲10年8 年？我1 年都不會躲，1 天都不會躲，你最好來啦
    ！」等語。參諸證人乙○○於本院審理時證述：被告丁○○
    當時之口氣很強硬等語（詳本院卷第168 頁），則被告丁○○是否即心生畏懼，自非無疑。再者，倘被告丁○○確因上
    開言語而心生畏懼，豈有可能於被告丙○○因上開傷害提出
    告訴後，被告丁○○經警通知至警局製作筆錄獲知悉後，始
    提出恐嚇之告訴，是以，被告丙○○雖有上開恐嚇言語，惟
    依卷內現存之證據，尚難認定被告丁○○因被告丙○○之上
    開恐嚇言語而心生畏懼。揆諸首揭說明，被告丁○○所辯雖
    不足採信，惟其所為仍與刑法第305 條恐嚇罪之構成要件有
    間，難以該罪相繩。依上說明，公訴人所舉之證據不足以證
    明被告丙○○確有恐嚇之犯行，既不能證明被告丙○○犯罪
    ，揆諸前開法條規定及判例要旨規定，自應為被告丙○○無
    罪之諭知。
據上論斷，應依刑事訴訟法第299 條第1 項前段、第301 條第1
項、刑法第277 條第1 項、第41條第1 項前段、刑法施行法第1
條之1 ，中華民國九十六年罪犯減刑條例第2 條第1 項第3 款、
第7 條判決如主文。
本案經檢察官甲○○到庭執行職務。
中    華    民    國    97    年    12    月    8    日
                刑事第十六庭        法  官  文昌
以上正本證明與原本無異。
如不服本判決應於收受本判決後10日內向本院提出上訴書狀，並
應敘述具體理由，如未敘述上訴理由者，應於上訴期間屆滿後20
日內補提理由書狀於本院（均須按他造當事人之人數附繕本）「
切勿逕送上級法院」。
中    華    民    國    97    年    12    月    8    日
                                    書記官   吳良美
附表一：丁○○以0000000000號行動電話傳送簡訊至丙○○00
        00000000號行動電話之時間、內容一覽表
  ┌──────────┬─────────────┬─────────────────────────┐
  │編號                │    時    間              │        內     容                                 │
  ├──────────┼─────────────┼─────────────────────────┤
  │1（原起訴書編號3）  │95年9 月2 日凌晨20時58分  │我將到你家拜訪                                    │
  ├──────────┼─────────────┼─────────────────────────┤
  │2（原起訴書編號5）  │95年9月3日12時16分        │接下來所發生的事希望你能挺得住                    │
  ├──────────┼─────────────┼─────────────────────────┤
  │3（原起訴書編號6）  │95年9 月16日凌晨0 時48分  │我會讓你永遠不敢再玩                              │
  ├──────────┼─────────────┼─────────────────────────┤
  │4（原起訴書編號7）  │95年11月22日22時24 分     │我確信我們的戰場在醫院                            │
  ├──────────┼─────────────┼─────────────────────────┤
  │5（原起訴書編號8）  │95年12月15日14時26 分     │你藥搞到沒工作才肯罷手嗎                          │
  ├──────────┼─────────────┼─────────────────────────┤
  │6（原起訴書編號9）  │96年2 月14日14時17 分     │若你不聽勸告我將把協議書寄給義大利處理            │
  ├──────────┼─────────────┼─────────────────────────┤
  │7（原起訴書編號10） │96年2 月24日凌晨2 時9 分  │你不要再用我老婆的手機傳簡訊給我了小心引火自焚    │
  ├──────────┼─────────────┼─────────────────────────┤
  │8（原起訴書編號12） │96年4 月3 日凌晨1 時12分  │別以為沒人治得了你                                │
  └──────────┴─────────────┴─────────────────────────┘
附表二：丁○○以0000000000號行動電話傳送簡訊至丙○○00
        00000000號行動電話之時間、內容一覽表
  ┌──────────┬─────────────┬─────────────────────────┐
  │編號                │    時    間              │        內     容                                 │
  ├──────────┼─────────────┼─────────────────────────┤
  │1 （原起訴書編號1） │95年7 月16日凌晨0 時22 分 │再不讓我老師回家再激怒我你會有意想不到的結果      │
  ├──────────┼─────────────┼─────────────────────────┤
  │2 （原起訴書編號2） │95年8月17日14時5分        │我要傾所有報復                                    │
  ├──────────┼─────────────┼─────────────────────────┤
  │3 （原起訴書編號4） │95年9月2日22時37分        │你找到工作了嗎你如何傷害我我都會加倍奉還          │
  ├──────────┼─────────────┼─────────────────────────┤
  │4 （原起訴書編號11）│96年2 月14日凌晨2 時35 分 │等我離婚後你的惡夢將臨                            │
  └──────────┴─────────────┴─────────────────────────┘
附錄本件判決論罪科刑法條：
修正前刑法第277 條
傷害人之身體或健康者，處3 年以下有期徒刑、拘役或1 千元以
下罰金。犯前項之罪因而致人於死者，處無期徒刑或7 年以上有
期徒刑；致重傷者，處3 年以上10年以下有期徒刑。


司法院資訊處製作；財團法人民間司法改革基金會備份。
